【裁判字號】    99,上易,595
【裁判日期】    990928
【裁判案由】    竊盜等
【裁判全文】
臺灣高等法院臺南分院刑事判決         99年度上易字第595號
上  訴  人
即  被  告  乙○○
上列上訴人因竊盜等案件，不服臺灣嘉義地方法院99年度易字第
342號中華民國99年7月29日第一審判決（起訴案號：臺灣嘉義地
方法院檢察署98年度偵字第8125號），提起上訴，本院判決如下
：
    主  文
上訴駁回。
    理  由
一、被告乙○○上訴意旨略以：因原先起訴為準強盜罪，而未與
    被害人進行和解，如今雙方達成和解共識，請減低刑期云云
    。
二、依刑事訴訟法第350條、第361條、第362條、第367條規定，
    不服地方法院之第一審判決而上訴者，須提出上訴書狀，並
    應敘述具體理由，為上訴必備之程式；其所提出之書狀未敘
    述上訴理由，或僅曾以言詞陳述上訴理由者，均應於上訴期
    間屆滿後20日內補提理由書於第一審法院。第一審法院經形
    式審查，認逾期未補提上訴理由者，應定期間先命補正；逾
    期未補正者，為上訴不合法律上之程式，應以裁定駁回。倘
    已提出上訴理由，但所提非屬具體理由者，則由第二審法院
    以上訴不合法律上之程式，判決駁回。而所謂具體理由，必
    係依據卷內既有訴訟資料或提出新事證，指摘或表明第一審
    判決有何採證認事、用法或量刑等足以影響判決本旨之不當
    或違法，而構成應予撤銷之具體事由，始克當之（例如：依
    憑證據法則具體指出所採證據何以不具證據能力，或依憑卷
    證資料，明確指出所為證據證明力之判斷如何違背經驗、論
    理法則）；倘僅泛言原判決認定事實錯誤、違背法令、量刑
    失之過重或輕縱，而未依上揭意旨指出具體事由，或形式上
    雖已指出具體事由，然該事由縱使屬實，亦不足以認為原判
    決有何不當或違法者（例如：對不具有調查必要性之證據，
    法院未依聲請調查亦未說明理由，或援用證據不當，但除去
    該證據仍應為同一事實之認定），皆難謂係具體理由，俾與
    第二審上訴制度旨在請求第二審法院撤銷、變更第一審不當
    或違法之判決，以實現個案救濟之立法目的相契合，並節制
    濫行上訴（最高法院97年度台上字第892號、97年度台非字
    第454號判決意旨參照，參見97年4月司法院公報第214頁及
    97年11月司法院公報第104頁；另97年度台上字第3889號判
    決亦同此旨）。
三、查原判決審理結果認定之事實及理由為：
（一）乙○○前因竊盜案件，經原審法院以96年度嘉簡字第2050
      號判處有期徒刑6月確定；又因妨害兵役案件，經同院以
      97年度嘉簡字第1006號判處有期徒刑3月確定，上開2罪接
      續執行，於民國98年1月31日執行完畢。猶不知悔改：
      (一)意圖為自己不法之所有，基於竊盜之犯意，於98年5月
        14日凌晨1時30分許之夜間，攜帶其所有客觀上對人之
        生命、身體構成威脅足為兇器使用之扳手1支，攀爬至
        嘉義市○○街79之5號甲○○住處5樓頂，以扳手轉開鐵
        窗螺絲後，打開鐵窗（未毀壞），踰越鐵窗之安全設備
        侵入甲○○住處，竊取甲○○所有之筆記型電腦1台（
        價值新臺幣〈下同〉1萬9千元）及現金約1萬1千元得手
        後離去。
      (二)基於無故侵入住宅之犯意，於98年10月2日凌晨2時10分
        許，自嘉義市○○街240之26號丙○○住處1樓外牆，攀
        爬至3樓陽台，未經同意，徒手開啟未上鎖之紗門及玻
        璃門侵入住宅，穿過3樓神明廳、丙○○之妹蕭雅方未
        居住之房間走道，沿樓梯下至1樓，預備竊取財物，尚
        未著手竊盜，即為丙○○發覺，乙○○趁機往樓上逃逸
        ，丙○○為逮捕乙○○，追躡至3樓陽台，見乙○○雙
        手抓住陽台欄杆往下爬，因陽台高度較低，丙○○上半
        身超過一半在陽台外面，僅靠左手肘支撐陽台欄杆，以
        右手抓住乙○○之左手，乙○○見丙○○重心往前，只
        要稍微施加外力，即可能因重心不穩摔落2樓陽台，為
        脫免逮捕，仍基於普通傷害之犯意，以右手拉扯丙○○
        之右手，致丙○○因重心不穩摔落2樓加蓋之陽台，受
        有臉、腹、臀部多處挫傷血腫、右肩挫傷血腫等傷害，
        並當場昏迷，乙○○亦摔落2樓陽台，並迅速往下爬至1
        樓逃逸。嗣經警據報前往蒐證，在上揭2址採獲乙○○
        留下之鞋印，及依據監視錄影器等，循線查悉上情，並
        扣得乙○○作案時穿著之休閒鞋1雙。
（二）訊據被告固供承上揭竊盜及無故侵入住宅之犯行，惟矢口
      否認有何傷害之犯行，辯稱：伊當時兩隻腳踩空，2手只
      是輕微拉著鐵杆，丙○○抓住伊1隻手，伊用被抓住的那
      隻手稍微揮開他，他抓住伊左手，伊根本不可能還用右手
      抓他，那伊不就整個懸空了嗎，揮第2下時丙○○就鬆手
      了，伊被抓住的那隻手因為沒有支撐摔下去，當時他沒有
      跟著伊一起掉下去，因為伊沒有聽到他掉下去的聲音，也
      沒有看到他掉下去。伊腳扭傷，還有一些擦傷，就忍著扭
      傷一直跑，當時伊逃到1樓時，看到3樓有1個人影站在牆
      那邊，伊不確定那個人是誰，那邊燈光沒有很明亮。伊一
      直到警詢製作筆錄時，員警告知才知道丙○○摔下去的事
      情。丙○○不是因為伊要去揮開他的手，他重心不穩才掉
      下去云云。然查：
      (一)上揭犯罪事實，業據證人甲○○、丙○○於警詢時證述
        綦詳（見警卷第8-16頁），並經被告就竊盜及無故侵入
        住宅之犯行於原審審理時坦承不諱（見原審卷第127-12
        8頁），復有被害報告書1份、嘉義市政府警察局現場勘
        察報告暨甲○○遭竊盜案現場勘查照片39張、扣押筆錄
        1份、被告鞋子底部照片5張、嘉義市政府警察局第二分
        局現場勘查報告暨丙○○遭竊盜案現場勘察照片24張、
        本院勘驗筆錄1份、光碟翻拍照片21張等在卷可參（見
        警卷第18、23-34、37-53頁、原審卷第23、107-117頁
        ），且就告訴人甲○○竊盜案件，編號A煙蒂檢出一男
        性之DANA-STR型別，與被告DNA-STR型別相符，該15組
        型別在台灣地區中國人口分佈之機率為6.7710的負22
        次方，有內政部警政署刑事警察局98年7月10日刑醫字
        第0980084583號局鑑驗書1份附卷足考（見警卷第22頁
        ），而告訴人丙○○受有臉、腹、臀部多處挫傷血腫、
        右肩挫傷血腫等傷害，有財團法人嘉義基督教醫院診斷
        證明書、99年6月8日嘉基醫字第990600070號函附病歷
        、財團法人佛教慈濟綜合醫院大林分院99年6月14日慈
        醫大林文字第991122號函附病歷及病情說明書1份等在
        卷可稽（見警卷第20頁、原審卷第42-48、50-59頁），
        另有被告2次作案時穿著之休閒鞋1雙、告訴人丙○○提
        出之現場光碟1片扣案可資佐證，足認被告有竊盜、無
        故侵入住宅及傷害之犯行。
      (二)被告否認有傷害之犯行，並以上詞置辯，顯屬飾卸之詞
        ，尚非可採：
        (1)告訴人丙○○於原審審理時已結證稱：被告往樓上陽
          台跑，伊也追上去，當時距離被告1、2公尺，要逮捕
          被告，追到陽台時，被告人已經出了陽台，2隻手吊
          在陽台欄杆要往下爬，抓著不同條欄杆，伊跟他的姿
          勢是面對面，伊彎腰要抓被告時，被告人是在伊正前
          方偏左一點點，伊用右手抓被告的左手，伊左手在那
          時候撐著陽台，身體趴在鐵欄杆上，當時伊腳還有踏
          在地板上，抓住被告左手時，他左手沒有鬆開欄杆，
          伊用力想要抓被告上來，他還用力抓著欄杆，被告的
          右手有去抓伊右手，想扯開伊的右手，伊的左手沒有
          被他抓到，因為當時伊的上半身有超過一半是在外面
          ，伊的左手肘有撐著欄杆，已經出去陽台外面了，只
          是撐一點點而已，重心是往前的，重心還是不穩，所
          以從3樓陽台跌到2樓陽台，伊的右手掉下去的時候有
          鬆開，伊確定是伊先掉下去，伊掉下去後就昏迷了等
          語（見原審卷第75-76、79-81、85-86、91、95頁）
          。參以告訴人丙○○當時既為逮捕被告，而以右手用
          力抓住被告左手，若非有何特殊之情事，豈會因被告
          以手揮2下，即行鬆手讓被告順利逃逸，且依常理判
          斷，告訴人丙○○亦無可能在鬆手後，在無任何外力
          之情況下，自行摔落2樓，足見告訴人丙○○係因被
          告以右手拉扯其右手，致其因重心不穩摔落2樓陽台
          。
        (2)告訴人丙○○於原審審理時結證稱：伊案發時身高
          168公分、體重70公斤。當時鄰居聽到伊掉下去的聲
          響起床，跟伊說他有看到伊掉在伊家2樓陽台，有看
          到被告已經從2樓要爬到1樓了等語（見原審卷第95-
          96頁），是被告與告訴人丙○○既於拉扯之際，2人
          雙雙摔落2樓陽台，衡諸常情，不論何人先摔落2樓陽
          台，其時間應相距甚短，則被告不論在告訴人丙○○
          之前或之後摔落2樓陽台，其當無可能未目睹告訴人
          丙○○摔落2樓陽台。揆以告訴人丙○○摔落2樓陽台
          時，正值夜深人靜之際，以其70公斤之體重，摔落時
          之聲響非小，不然鄰居當無可能自睡夢中驚醒，且告
          訴人丙○○自3樓陽台摔落2樓陽台，其撞擊力道顯然
          非輕，否則告訴人丙○○豈會當場昏迷，是在此情形
          下，被告亦不可能未聽到告訴人丙○○摔落2樓陽台
          之聲響。
        (3)依告訴人丙○○之上揭證述，可知被告當時用力抓住
          陽台欄杆，左手遭告訴人丙○○用力以其右手抓住時
          ，被告左手顯然無法掙脫告訴人丙○○，是被告當無
          可能以左手與告訴人丙○○發生拉扯，自係以其當時
          猶能施力之右手拉扯告訴人丙○○以求掙脫，且被告
          當時猶能以左手緊抓住陽台欄杆，並非雙手均懸空甚
          明。參諸被告為求順利逃逸，在情急之下，於拉扯告
          訴人丙○○時，所施之力道自然非輕，否則2人當無
          可能雙雙摔落2樓陽台，是告訴人丙○○證述被告係
          以未被抓住之右手拉扯其右手，證述並非與常理有違
          。
        (4)被告於原審審理時供承：「（問：1個人趴在女兒牆
          或矮牆那邊，頭部往下，稍微一用力拉扯就容易摔到
          樓下受傷，你是否瞭解？）是。」等語（見原審卷第
          130頁），且依告訴人丙○○上開之證述可知，被告
          已看見告訴人丙○○上半身超過一半在陽台外面，僅
          靠左手肘支撐陽台欄杆，是被告見告訴人丙○○重心
          往前，只要稍微施加外力，即可能因重心不穩摔落2
          樓陽台，為脫免逮捕，仍以右手拉扯告訴人丙○○右
          手，致告訴人丙○○因重心不穩摔落2樓陽台受傷，
          並當場昏迷，被告有傷害之犯意甚明。
      (三)對於案發時告訴人丙○○家中有無失竊財物乙節，告訴
        人丙○○固於原審審理時結證稱：蕭雅方平常1個月回
        來1次，都是假日回來，在98年10月2日失竊前約3天左
        右，就告知蕭雅方3千5百元放那邊，是伊要還她的錢，
        她沒有明確說會回來，但是她叫伊先放著，伊是放在3
        樓房間右邊第1個抽屜。伊失竊後1天整理房間，發現丟
        掉3千5百元，伊打電話問蕭雅方，她說她沒有拿等語（
        見原審卷第81-84頁），表示案發後有發現失竊3千5百
        元，然被告於原審審理時供稱：伊沒有在丙○○住處3
        樓拿3千5百元等語（見原審卷第129頁），否認有竊取
        3千5百元。經查：
        (1)告訴人丙○○於原審準備程序時係指稱：我們家有失
          竊3千5百元，是放在3樓房間，那房間沒有人住，那
          是伊妹妹的錢，案發前伊不知道那裏有放3千5百元，
          是案發後伊妹妹蕭雅方告訴伊的，她說那是3張1千、
          1張5百，她案發後才想起來裏面有放錢，她說是放在
          中間或右邊第1個抽屜，她也不確定是放在哪個抽屜
          等語（見原審卷第23頁），對於3千5百元係何人放置
          、如何知道失竊3千5百元、放置之確實位置等重要之
          事實，與其上揭於原審審理時之證述相歧異，雖告訴
          人丙○○於原審審理時並結證稱：以今日記憶的為正
          確，但是伊不知道為何上次開庭會這樣講等語（見原
          審卷第88頁），然告訴人丙○○於原審審理時之上揭
          證述，是否可採，已非無疑。
        (2)依證人蕭雅方於原審審理時結證稱：丙○○把錢放在
          伊的房間裏面，是遭竊後1個禮拜伊回家，丙○○才
          告訴伊的，他說他有放了3千5百元，問伊有沒有看到
          ，伊從來也不會打開來看，打開後伊說沒有。是蕭竣
          鴻告訴伊他有3千5百元失竊，不是伊告訴他的等語（
          見原審卷第71-72、74頁），足認證人蕭雅方並未在
          其房間放置3千5百元，是告訴人丙○○於原審準備程
          序時之指訴，應與事實不符。然對照告訴人丙○○及
          證人蕭雅方上揭於原審審理時之證述，對於告訴人蕭
          竣鴻於本件案發前，有無告知證人蕭雅方在其房間放
          置3千5百元；告訴人丙○○係何時發現失竊3千5百元
          ；發現後告訴人丙○○係何時詢問證人蕭雅方有無看
          到3千5百元；告訴人丙○○係打電話或當面問證人蕭
          雅方等情，其等證述顯然不一致。
        (3)衡以告訴人丙○○於原審審理時結證稱：伊現在脊椎
          骨第2節、第3節有閉鎖性骨折，一直都有在做治療，
          目前沒有開刀必要，但是年紀大了可能要開刀放輔助
          器，那個不會自己癒合，現在若是忘記吃止痛藥的話
          ，睡覺睡到一半2、3點會痛到醒來，吃止痛、消炎的
          藥，這半年來一直虛胖，另伊也有腦震盪，案發後記
          憶力有比較不好，醫生說是撞到頭腦震盪的後遺症，
          有1次伊也是突然癲癇發作，伊以前沒有癲癇等語（
          見原審卷第87頁），而證人蕭雅方於原審審理時亦結
          證稱：伊父親說丙○○的記憶力好像變得比較不好等
          語（見原審卷第72頁），是告訴人丙○○於案發後因
          腦傷致記憶力不佳，自應以證人蕭雅方之上開證述較
          為可採。雖證人蕭雅方於原審審理時亦證述告訴人蕭
          竣鴻於案發後有向其表示失竊3千5百元，然告訴人蕭
          竣鴻就此部分之證述，有諸多與事實不符之處，則告
          訴人丙○○是否果有放置3千5百元在證人蕭雅方3樓
          房間，且於本件案發後失竊，即有可疑。
        (4)縱認告訴人丙○○住處3樓房間，於案發後確實失竊
          3千5百元，然依告訴人丙○○於原審審理時結證稱：
          本案之前我們家還有2次有錢不見，那是本案案發前1
          年內發生的，失竊地點是伊的房間、伊母親的房間，
          因為知道錢不見了才知道有失竊，不知道如何被偷的
          ，前2次伊不知道小偷如何進去我們家。3千5百元伊
          放了之後，就沒有去看，也是有可能有其他人進去偷
          走等語（見原審卷第88-89、97頁），是告訴人蕭竣
          鴻住處在本件案發前即有2次失竊，且3千5百元並非
          放置之當天即失竊，則3千5百元於放置數天後，是否
          於案發當天遭被告竊取，尚乏積極證據足資證明。況
          且，告訴人丙○○於原審審理時結證稱：「（問：當
          時為何你會起床？）上廁所。」「（問：所以你並不
          是因為聽到聲響才起床嗎？）是。」「（問：當時你
          有無看到他身上或手上有你家財物？）沒有。」「（
          問：你事後檢查家裏時，蕭雅方房間有無凌亂的情形
          ？）沒有，但本來就不怎麼整齊，並無發現有翻箱倒
          櫃抽屜打開的情形。」等語（見原審卷第78、90-91
          頁），又告訴人丙○○住處於案發後經警勘查時，並
          無任何物品遭翻動的情形，有嘉義市政府警察局第二
          分局現場勘查報告暨丙○○遭竊盜案現場勘察照片24
          張附卷足憑（見警卷第42-53頁），是案發時既無任
          何翻找財物之聲響或情事，難認被告侵入告訴人蕭竣
          鴻住處後，有於3樓蕭雅方房間竊取3千5百元。從而
          告訴人丙○○之證述難使本院達到毫無合理懷疑而得
          確信其為真實之程度，尚難僅憑告訴人丙○○上揭存
          有顯然瑕疵之證述，認定被告有竊取3千5百元之犯行
          。
      (四)按預備行為與未遂犯之區別，以已、未著手於犯罪之實
        行為標準，所謂著手，即指犯人對於犯罪構成事實開始
        實行而言，是關於竊盜行為之著手，係以已否開始財物
        之搜尋為要件。如行為人僅著手於刑法第321條第1項各
        款所列之加重要件行為，而尚未為竊盜行為之著手者，
        自不得以該條竊盜罪之未遂犯論科。亦即刑法上之未遂
        犯，必須已著手於犯罪行為之實行而不遂，始能成立。
        次按侵入竊盜究以何時為著手起算時點，依一般社會觀
        念，咸認行為人以竊盜為目的，而侵入他人住宅，搜尋
        財物時，即應認與竊盜之著手行為相當（最高法院94年
        度台上字第6989號、84年度台上字第4341號判決意旨參
        照）。
        (1)被告於原審供稱：伊從前門的鐵窗一路攀爬到3樓陽
          台，陽台沒有鐵窗，當時只有關紗窗門，紗窗門沒有
          上鎖，伊就直接打開紗窗門進去了，伊進去後先看到
          神明廳，當時沒有光線，只有路燈，伊沒有在神明廳
          看有什麼可以偷，因為神明廳看起來沒有在使用，神
          明廳進去還有房間，當時伊有經過房間，3樓房間伊
          沒有進去，那邊只有走道微微有光線而已，沒有注意
          那間房間，沒有在那裏翻動東西。從3樓走樓梯下到
          2樓，2樓房間伊也沒有進去，再從2樓走到1樓，當時
          雖然1樓沒有開燈，但是還有月光照明，伊看到桌子
          、沙發。伊挑1樓客廳是因為從那裏比較好出去，而
          且1樓可能會有零錢，房間可能有睡人，若偷東西的
          話怕會驚醒他們。伊直接走去窗戶玻璃門那邊，想把
          玻璃門打開，想說打開後再開始找東西，但是伊打不
          開玻璃門，後來就放棄了，伊打算偷了之後循著原來
          的路徑出去，伊從3樓到1樓連帶開門的時間約3分鐘
          。伊沒有在1樓尋找有無可以偷的東西，就聽到有腳
          步聲音，伊先蹲在樓梯，等丙○○走到1樓客廳時，
          伊就往上跑，這時候他就發現伊了，當時伊跑到3樓
          神明廳等語（見原審卷第21-22、24、134-138頁），
          是被告侵入告訴人丙○○住處後，因對地形不熟悉，
          而於行進間以目光觀察地形，然此與用眼睛進行搜尋
          財物尚屬有別，依被告之供述尚難認其已著手於竊盜
          之犯行。
        (2)告訴人丙○○於案發時及案發後均未發現被告有搜尋
          財物之情事，且住處於案發後經警勘查時，亦無任何
          物品遭翻動的情形，已詳如前述，核與被告上揭供述
          相符，此外復查無其他積極證據足資證明被告業已著
          手竊盜，是被告雖以竊盜之犯意侵入告訴人丙○○住
          處，並自3樓走到1樓，惟尚未著手翻找物品，亦未及
          以眼睛搜尋財物，即遭告訴人丙○○發現並追躡，被
          告就此部分應屬預備竊盜。
      (五)按刑法上加重準強盜罪，以竊盜或搶奪，具有刑法第32
        1條第1項各款情形之一，因防護贓物、脫免逮捕或湮滅
        罪證，而當場施以強暴脅迫者，為其構成要件，而所謂
        竊盜，固兼具竊盜既遂及竊盜未遂之情形，縱已著手實
        行刑法第321條第1項各款加重條件之行為，惟尚未著手
        實施竊盜行為，仍難謂之竊盜，則縱因防護贓物、脫免
        逮捕或湮滅罪證，而當場施以強暴脅迫者，因尚未著手
        實施竊盜或搶奪行為，仍不得以上開準強盜罪相繩（最
        高法院74年度台上字第5623號判決意旨參照）。本件被
        告雖侵入告訴人丙○○住處欲行竊，但尚未達於著手搜
        尋財物之程度，並不構成竊盜未遂，是被告雖已著手實
        行刑法第321條第1項第1款加重條件之行為，且於遭告
        訴人丙○○發現後，為脫免逮捕，而當場對告訴人丙○○施以強暴，至使告訴人丙○○受傷昏迷而不能抗拒，
        揆諸上揭判決，因被告尚未著手實行竊盜行為，仍不得
        以準強盜罪相繩。
      (六)綜上所述，足認被告自白之部分與事實相符，其上揭所
        辯顯係飾卸之詞，委無可採。本件事證明確，被告之犯
        行均堪予認定。
（三）按刑法第321條第1項第3款之攜帶兇器竊盜罪，係以行為
      人攜帶兇器竊盜為其加重條件。此所謂兇器，其種類並無
      限制，凡客觀上足對人之生命、身體、安全構成威脅，具
      有危險性之兇器均屬之。且祇須行竊時攜帶此種具有危險
      性之兇器為已足，並不以攜帶之初有行兇之意圖為必要（
      最高法院79年台上字第5253號判例參照）。本件被告犯罪
      事實欄一(一)所使用之扳手，為鐵製，長約5、6公分，業據
      被告於原審審理時供述在卷（見原審卷第127頁），是其
      質地極為堅硬，客觀上足以對人之生命、身體、安全構成
      威脅，具有危險性，自屬兇器。次按刑法第321條第1項第
      2款規定將「門扇」、「牆垣」、「其他安全設備」並列
      ，則所謂「門扇」應專指門戶而言，指分隔住宅或建築物
      內外之出入口大門而言。而所謂「其他安全設備」，係指
      除門扇、牆垣以外，依通常觀念足認為防盜之一切設備而
      言（最高法院78年度台上字第4418號判決參照）。窗戶具
      有防閑之效用，依社會通常之觀念，屬於維護安全之防盜
      設備，自屬同條文規定之安全設備；又刑法第321條第1項
      第2款之「毀越」，指毀壞與踰越二種情形。核被告犯罪
      事實欄一(一)所為，係犯刑法第321條第1項第1款、第2款、
      第3款之竊盜罪；犯罪事實欄一(二)所為，係犯刑法第306條
      第1項之無故侵入住宅罪，及同法第277條第1項之傷害罪
      。被告所犯上開3罪，犯意各別，行為互殊，應予分論併
      罰。被告前因竊盜案件，經原審以96年度嘉簡字第2050號
      判決，判處有期徒刑6月確定；又因妨害兵役案件，經同
      院以97年度嘉簡字第1006號判決，判處有期徒刑3月確定
      ，上開2罪接續執行，於98年1月31日執行完畢，此有臺灣
      高等法院被告前案紀錄表1份在卷可參，其受徒刑之執行
      完畢後，5年以內故意再犯本件有期徒刑以上之罪，均為
      累犯，各應依刑法第47條第1項規定加重其刑。原審爰審
      酌被告國中肄業之智識程度，年輕力壯不思正途獲取財物
      ，行為之手段，竊取之財物價值，告訴人甲○○所受之損
      害，告訴人丙○○所受之傷害非輕，及被告坦承竊盜、無
      故侵入住宅犯行、否認傷害犯行，尚未與告訴人等達成和
      解等一切情狀，各量處如原判決主文所示之刑，及定其應
      執行刑為有期徒刑1年6月。至被告所有供竊盜所用之扳手
      1支，業已丟棄滅失，已據被告於原審審理時供述在卷（
      見原審卷第128頁），是既無證據證明仍屬存在，爰不另
      為沒收之諭知。扣案之休閒鞋1雙，雖屬被告所有，雖係
      被告作案時穿著之鞋子，並非供本件犯罪所用之物，業據
      被告於原審審理時供述在卷（見原審卷第131頁），爰不
      併予諭知沒收。
四、查原判決已詳述所憑證據與認定之理由，因認被告於犯罪事
    實欄一(一)所為，係犯刑法第321條第1項第1款、第2款、第3
    款之竊盜罪；犯罪事實欄一(二)所為，係犯刑法第306條第1項
    之無故侵入住宅罪，及同法第277條第1項之傷害罪；被告所
    犯上開3罪，犯意各別，行為互殊，應予分論併罰；並以被
    告有累犯加重其刑之適用，審酌被告國中肄業之智識程度，
    年輕力壯不思正途獲取財物，行為之手段，竊取之財物價值
    ，告訴人甲○○所受之損害，告訴人丙○○所受之傷害非輕
    ，及被告坦承竊盜、無故侵入住宅犯行、否認傷害犯行，尚
    未與告訴人等達成和解等一切情狀，依序量處有期徒刑8月
    、4月、8月（均累犯），併定其應執行刑為有期徒刑1年6月
    。本院經核，原判決認事用法，俱無違誤，所為量刑亦屬允
    當。被告上訴理由以：因原先起訴為準強盜罪，而未與被害
    人進行和解，如今雙方達成和解共識，請減低刑期云云。惟
    查被告並未提起其確已與被害人達成民事和解，並賠償損害
    予被害人之和解文書及已付款予被害人之收據等件為證，則
    被告稱如今雙方達成和解共識云云，是否屬實，即難認有據
    。且查被告之上訴理由，並未具體指摘原判決於認定事實、
    適用法律及量刑等項有何違法或不當，依上開說明，本件上
    訴不合法律上程式，應予駁回，並不經言詞辯論為之。
據上論斷，應依刑事訴訟法第367條前段、第372條，判決如主文
。
中    華    民    國    99    年     9    月    28    日
                  刑事第一庭    審判長法  官  茆臺雲
                                      法  官  蔡長林
                                      法  官  王明宏
以上正本證明與原本無異。
不得上訴。
                                      書記官  黃全忠
中    華    民    國    99    年    9     月    28    日
附錄本判決論罪科刑法條：
刑法第321條第1項：
犯竊盜罪而有左列情形之一者，處6月以上、5年以下有期徒刑：
一、於夜間侵入住宅或有人居住之建築物、船艦或隱匿其內而犯
    之者。
二、毀越門扇、牆垣或其他安全設備而犯之者。
三、攜帶兇器而犯之者。
四、結夥三人以上而犯之者。
五、乘火災、水災或其他災害之際而犯之者。
六、在車站或埠頭而犯之者。
刑法第306條第1項：
無故侵入他人住宅、建築物或附連圍繞之土地或船艦者，處1年
以下有期徒刑、拘役或3百元以下罰金。
刑法第277條第1項：
傷害人之身體或健康者，處3年以下有期徒刑、拘役或1千元以下
罰金。

司法院資訊處製作；財團法人民間司法改革基金會備份。
